【裁判字號】    98,交聲,439
【裁判日期】    981231
【裁判案由】    交管條例聲異
【裁判全文】
臺灣板橋地方法院交通事件裁定         98年度交聲字第439號
原處分機關  臺北市交通事件裁決所
異  議  人
即受處分人  甲○○
上列異議人即受處分人因違反道路交通管理處罰條例案件，不服
原處分機關於中華民國98年1 月20日所為之裁決處分（裁決書案
號：北市裁催字第裁22-ZAQ056480號），聲明異議，本院裁定如
下：
    主  文
異議駁回。
    理  由
一、聲明異議意旨略以：異議人即受處分人甲○○於民國97年5
    月8 日上午10時16分許，駕駛車牌號碼AS-0245 號自用小客
    車，行經國道一號高速公路泰山收費站電子收費車道，不依
    規定繳費，經遠通電收股份有限公司（下稱遠通公司）催繳
    ，未於期限內補繳通行費，經國道一隊（下稱原舉發機關）
    逕行掣單舉發；惟異議人因子女就學之故，並未居住於戶籍
    地址，致未接獲遠通公司寄發之催繳通知，竟遭裁罰，爰依
    法聲明異議。
二、按汽車行駛於應繳費之公路、橋樑、隧道或輪渡，不依規定
    繳費者，處汽車所有人或駕駛人新臺幣（下同）3000元以上
    6000元以下罰鍰，並追繳欠費，道路交通管理處罰條例第27
    條第1 項定有明文。次按處理違反道路交通管理事件，有關
    文書送達之程序，依行政程序法之規定，違反道路交通管理
    事件統一裁罰基準及處理細則第5 條規定甚明。而行政程序
    法關於文書之送達，其第72條第1 項前段規定：「送達，於
    應受送達人之住居所、事務所或營業所為之。」第73條第1
    項規定：「於應送達處所不獲會晤應受送達人時，得將文書
    付與有辨別事理能力之同居人、受僱人或應送達處所之接收
    郵件人員。」第74條則規定：「送達，不能依前2 條規定為
    之者，得將文書寄存送達地之地方自治或警察機關，並作送
    達通知書兩份，一份黏貼於應受送達人住居所、事務所、營
    業所或其就業處所門首，另一份交由鄰居轉交或置於該送達
    處所信箱或其他適當位置，以為送達。前項情形，由郵政機
    關為送達者，得將文書寄存於送達地之郵政機關。寄存機關
    自收受寄存文書之日起，應保存三個月。」
三、經查，異議人於97年5 月8 日上午10時16分許，駕駛車牌號
    碼AS-0245 號自用小客車，行駛於國道一號高速公路應繳費
    之公路，途經泰山收費站電子收費車道，不依規定繳費，經
    催繳，未於期限內補繳，經原舉發機關警員逕行舉發之事實
    ，有車輛違規查詢報表1 件附卷可資佐證，且為異議人所不
    爭執，此情足堪認定。而異議人駕駛汽車行經泰山收費站電
    子收費車道，未依規定繳費，經遠通公司依臺灣區○道○○
    ○路局委託催繳，將通知單送達臺北市○○街72巷15號5 樓
    異議人住所，因未獲會晤本人，亦無受領文書之同居人、受
    僱人或應送達處所之接收郵件人員，乃於97年6 月10日將之
    寄存在內湖東湖郵局，並作送達通知書兩份，一份黏貼於上
    址門首，另一份置於上址信箱或其他適當位置，以為送達，
    有交通部臺灣區○道○○○路局委託遠通電收公司補繳通行
    費及作業處理費通知單、高速公路局委託遠通電收公司辦理
    電子收費業務送達證書各1 紙在卷足稽，依前開法條規定，
    其送達程序並無違誤，自生合法送達之效力；異議人徒以前
    詞置辯，尚無可採。從而，原處分機關以異議人違反道路交
    通管理處罰條例第27條第1 項規定，裁處罰鍰6000元，核無
    不當；本件異議為無理由，應予駁回。
據上論斷，應依道路交通案件處理辦法第19條，裁定如主文。
中    華    民    國    98    年    12    月    31    日
                  交通法庭  法  官  劉景宜
以上正本證明與原本無異。
如不服本裁定，得自收受送達之日起5 日內向本院提出抗告狀。
                            書記官  謝秀青
中    華    民    國    99    年    1     月    5     日

司法院資訊處製作；財團法人民間司法改革基金會備份。
